ja: 燃料レベルセンサーの取り付けタイプ: ボルトオンフランジ; クリップイン (スナップイン); 統合モジュール (タンク内); リモート/外部マウント; スレッド; ツイストロック (バヨネット); その他
it: Tipo di montaggio del sensore di livello del carburante: Flangia imbullonata; A clip (a incastro); Modulo integrato (nel serbatoio); Montaggio remoto/esterno; Filettato; A rotazione (a baionetta); Altro
pl: Typ mocowania czujnika poziomu paliwa: Przykręcany kołnierz; Wciskany (na zatrzask); Zintegrowany moduł (w zbiorniku); Montaż zdalny/zewnętrzny; Gwintowany; Blokada obrotowa (bagnet); Inny
nl: Brandstofniveausensor montagetype: Aanschroefflens; Clip-in (snap-in); Geïntegreerde module (in de tank); Montage op afstand/extern; Met schroefdraad; Draaivergrendeling (bajonet); Anders
es: Tipo de montaje del sensor de nivel de combustible: Brida atornillada; Con clip (a presión); Módulo integrado (en el tanque); Montaje remoto/externo; Roscado; Bloqueo por giro (bayoneta); Otro
th: ประเภทการติดตั้งเซ็นเซอร์ระดับน้ำมันเชื้อเพลิง: หน้าแปลนแบบยึดน็อต; แบบหนีบ (สแนปอิน); โมดูลในตัว (ในถัง); ติดตั้งแยก/ภายนอก; เกลียว; ทวิสต์ล็อก (เขี้ยวล็อก); อื่นๆ
de: Montageart des Kraftstoffstandssensors: Anschraubflansch; Einrastbar (Snap-In); Integriertes Modul (im Tank); Externe Montage; Gewinde; Drehverschluss (Bajonett); Sonstige
ro-RO: Tipul de montare al senzorului de nivel al combustibilului: Flanșă cu șuruburi; Cu clipsuri (prindere rapidă); Modul integrat (în rezervor); Montare la distanță/externă; Cu filet; Închidere prin răsucire (baionetă); Altele
vi: Loại lắp đặt cảm biến mức nhiên liệu: Mặt bích bắt bu lông; Kẹp (khớp gài); Mô đun tích hợp (trong bình); Gắn từ xa/ngoài; Có ren; Khóa xoay (dạng ngàm); Khác
zh-CN: 油位传感器安装类型: 螺栓固定法兰; 夹入式（卡扣式）; 集成模块（油箱内）; 远程/外部安装; 螺纹式; 扭锁（卡口）; 其他
cs: Typ montáže snímače hladiny paliva: Šroubovací příruba; Zacvakávací (spona); Integrovaný modul (v nádrži); Dálková/externí montáž; Závitová; Otočný zámek (bajonet); Ostatní
en: Fuel level sensor mounting type: Bolt-on flange; Clip-in (snap-in); Integrated module (in-tank); Remote/external mount; Threaded; Twist-lock (bayonet); Other
nb: Monteringstype for drivstoffnivåsensor: Bolt-på-flens; Klips-inn (snap-in); Integrert modul (i tanken); Fjernmontering/ekstern montering; Gjenget; Vrilås (bajonett); Annet
sl-SI: Vrsta pritrditve senzorja ravni goriva: Prirobnica na vijake; Na zaskok; Vgrajen modul (v rezervoarju); Zunanja namestitev; Na navoj; Na zasuk (bajonet); Drugo
sk-SK: Typ montáže snímača hladiny paliva: Skrutkovacia príruba; Zacvakávacia; Integrovaný modul (v nádrži); Externá montáž; Závitová; Otočný zámok (bajonet); Iné
ru: Тип крепления датчика уровня топлива: Фланец на болтах; На защелках (вставной); Встроенный модуль (в баке); Выносной/внешний монтаж; Резьбовой; Поворотный замок (байонет); Другое
tr: Yakıt seviye sensörü montaj türü: Cıvatalı flanş; Geçmeli (klipsli); Entegre modül (depo içi); Uzaktan/harici montaj; Dişli; Çevirmeli kilit (bayonet); Diğer
pt-PT: tipo de montagem do sensor de nível de combustível: Flange aparafusada; Encaixe (pressão); Módulo integrado (no tanque); Montagem remota/externa; Roscado; Fecho de torção (baioneta); Outro
zh-TW: 燃油液位感測器安裝類型: 螺栓固定法蘭; 夾入式 (卡入式); 整合模組 (油箱內); 遠端/外部安裝; 螺紋; 旋鎖式 (卡口); 其他
hu: Üzemanyagszint-érzékelő felszerelés típusa: Csavaros karima; Bepattintható (klipszes); Integrált modul (tartályba épített); Távoli/külső rögzítés; Menetes; Elfordítós (bajonett); Egyéb
sv: Monteringstyp för bränslenivåsensor: Påskruvad fläns; Iklämd (snap-in); Integrerad modul (i tanken); Fjärr-/externt monterad; Gängad; Vridlås (bajonett); Övrigt
lt-LT: Kuro lygio jutiklio tvirtinimo tipas: Prisukama jungė; Įsegama (įspaudžiama); Integruotas modulis (bake); Nuotolinis / išorinis tvirtinimas; Srieginis; Sukama fiksacija (bajonetinė); Kita
pt-BR: Tipo de montagem do sensor de nível de combustível: Flange parafusado; Com grampo (encaixe); Módulo integrado (no tanque); Montagem remota/externa; Com rosca; Trava giratória (baioneta); Outro
ko: 연료 레벨 센서 장착 방식: 볼트온 플랜지; 클립인(스냅인); 통합형 모듈(연료탱크 내); 원격/외부 마운트; 나사형; 트위스트락(바요넷); 기타
el: Τύπος τοποθέτησης αισθητήρα στάθμης καυσίμου: Βιδωτή φλάντζα; Κουμπωτό; Ενσωματωμένη μονάδα (εντός του ρεζερβουάρ); Απομακρυσμένη/εξωτερική τοποθέτηση; Με σπείρωμα; Περιστροφικό κλείδωμα (μπαγιονέτ); Άλλο
fi: Polttoainetason anturin asennustyyppi: Pultattava laippa; Napsautettava (klipsi); Integroitu moduuli (tankin sisäinen); Etä-/ulkoinen asennus; Kierteellinen; Kääntölukitus (bajonetti); Muu
da: Brændstofniveausensorens monteringstype: Bolt-on flange; Klikkes i (snap-in); Integreret modul (i tank); Ekstern montering; Med gevind; Twist-lock (bajonet); Andet
fr: Type de montage du capteur de niveau de carburant: Bride à boulonner; À clipser (encliquetable); Module intégré (dans le réservoir); Montage déporté/externe; Fileté; Verrouillage rotatif (baïonnette); Autre
hr-HR: Vrsta montaže senzora razine goriva: Prirubnica na vijke; Na kopču (utisno); Integrirani modul (u spremniku); Udaljena/vanjska montaža; S navojem; S okretnim mehanizmom (bajunet); Ostalo
bg-BG: Тип монтаж на датчика за ниво на горивото: Фланец с болтове; С клипс (щракване); Вграден модул (в резервоара); Отдалечен/външен монтаж; На резба; Със завъртане (байонет); Друго